# Quel est le lien entre nombre de kills et victoire ?

## On veut voir si il y a un lien entre le nombre de kills et gagner la manche, ou si la victoire est plutôt liée à la coordination autour de l'objectif.

```{r}
library(dplyr)
library(purrr)
library(readr)

base_path <- "./data/3. Valorant Champion Tour 2021-2026 Data/archive"
years     <- 2021:2026
folders   <- file.path(base_path, paste0("vct_", years))

process_round_file <- function(folder_path) {
  outcome_path <- file.path(folder_path, "matches", "win_loss_methods_round_number.csv")
  kills_path   <- file.path(folder_path, "matches", "rounds_kills.csv") 
  
  if (file.exists(outcome_path) && file.exists(kills_path)) {
    df_outcome <- read_csv(outcome_path, show_col_types = FALSE)
    df_kills   <- read_csv(kills_path, show_col_types = FALSE)

    team_kills <- df_kills %>%
      group_by(`Tournament`, `Match Name`, Map, `Round Number`, `Eliminator Team`) %>%
      summarise(Total_Kills = n_distinct(Eliminated), .groups = "drop") %>%
      rename(Team = `Eliminator Team`)
    
    merged_data <- df_outcome %>%
      left_join(team_kills, by = c("Tournament", "Match Name", "Map", "Round Number", "Team")) %>%
      mutate(Total_Kills = coalesce(Total_Kills, 0L))
    
    return(merged_data)
    
  } else if (file.exists(outcome_path)) {
    df_outcome <- read_csv(outcome_path, show_col_types = FALSE)
    return(df_outcome %>% mutate(Total_Kills = NA_integer_))
  }
  return(NULL)
}

round_outcome <- map_df(folders, process_round_file)

final_display <- round_outcome %>%
  select(Tournament, `Match Name`, Map, `Round Number`, Team, Total_Kills, Outcome) %>%
  arrange(`Match Name`, Map, `Round Number`, desc(Outcome))

```

```{r}

library(ggplot2)
library(dplyr)

pct_data <- final_display %>%
  group_by(Outcome, Total_Kills) %>%
  summarise(Count = n(), .groups = "drop_last") %>%
  mutate(Pct = (Count / sum(Count)) * 100) %>%
  ungroup()

ggplot(pct_data, aes(x = Total_Kills, y = Pct, color = Outcome, group = Outcome)) +
  geom_line(size = 1.2) +
  geom_point(size = 3) +
  
  scale_color_manual(values = c("Win" = "#4D96FF", "Loss" = "#FF6B6B")) +
  
  scale_x_continuous(limits = c(0, 5), breaks = 0:5) +
  scale_y_continuous(limits = c(0, 100), breaks = seq(0, 100, 20)) +
  
  coord_fixed(ratio = 1/20) +
  
  labs(
    title = "Répartition de la victoire/défaite en fonction\n
    du nombre d'élimination par rounds",
    x = "Nombre d'éliminations par round",
    y = "% de rounds",
    color = "Résultat"
  ) +
  theme_bw() +
  theme(
    plot.title = element_text(face = "bold", size = 14),
    panel.grid.major = element_line(color = "#e0e0e0"),
    panel.grid.minor = element_blank()
  )

```

Comme on peut le voir dans ce grpahique, le nombre d'éliminations et la victoire sont corrélés de façon particulière. Dans le cas d'un coach d'équipe E-Sport, il peut être capital de savoir comment ceux-ci sont liés. On voit qu'à 1 kill, le nombre de parties est quasiment 0, car les manches où le nombre d'éliminations est de 1 est extrêmement rare, les joueurs répliquent lorsqu'un de leur allié est éliminé. On voit aussi que 2 éliminations ne sont souvent pas suffisantes, mais que quand la majorité de l'équipe adverse est éliminée, c'est très souvent le signe d'une victoire. Dans le cas contraire, ne pas faire d'élimination montre que dans l'écrasante majorité des cas, on a subit une défaite.

# 11. Impact des parties précédentes sur l'actuelle

## Pouvoir étudier l'influence du résultat des parties précédentes sur le winrate de la partie n. L'intérêt serait pouvoir de créer un tableau 2x4 surles parties n-1 et n-2 (Depuis Victoire, Victoire / Victoire, Défaite, etc.. vers Victoire/Défaite)

```{r}
library(dplyr)
library(ggplot2)

set.seed(42)

mock_matrix <- data.frame(
  Outcome = c("Win", "Win", "Loss", "Loss"),
  Next_Outcome = c("Win", "Loss", "Win", "Loss"),
  Prob = c(0.55, 0.45, 0.55, 0.45)
)

ggplot(mock_matrix, aes(x = Next_Outcome, y = Outcome, fill = Prob)) +
  geom_tile(color = "white", size = 0.5) +
  geom_text(aes(label = sprintf("%.2f", Prob)), color = "black", size = 6, fontface = "bold") +
  scale_fill_gradient2(low = "#FFFFFF", mid = "#BDF29B", high = "#76ec2a", midpoint = 0.45) +
  scale_y_discrete(limits = c("Loss", "Win"), labels = c("Loss" = "Depuis une défaite", "Win" = "Depuis une victoire")) +
  scale_x_discrete(limits = c("Win", "Loss"), labels = c("Win" = "Vers une victoire", "Loss" = "Vers une défaite")) +
  labs(
    title = "Matrice de transition pour des données indépendantes (50%)",
    x = "",
    y = "",
    fill = "Probabilité"
  ) +
  theme_minimal() +
  theme(
    plot.title = element_text(face = "bold", size = 14, hjust = 0.35),
    axis.text = element_text(size = 12, face = "bold"),
    panel.grid = element_blank()
  )

correct_sequence <- final_display %>%
  group_by(Tournament, `Match Name`, Map) %>%
  mutate(
    Unique_Teams = list(unique(Team)),
    Random_Index = sample(1:2, 1)
  ) %>%
  filter(Team == Unique_Teams[[1]][Random_Index]) %>%
  arrange(`Round Number`, .by_group = TRUE) %>%
  mutate(Next_Outcome = lead(Outcome)) %>%
  filter(!is.na(Next_Outcome)) %>%
  ungroup()

true_matrix <- correct_sequence %>%
  group_by(Outcome, Next_Outcome) %>%
  summarise(Count = n(), .groups = "drop_last") %>%
  mutate(Prob = Count / sum(Count)) %>%
  ungroup()

ggplot(true_matrix, aes(x = Next_Outcome, y = Outcome, fill = Prob)) +
  geom_tile(color = "white", size = 0.5) +
  geom_text(aes(label = sprintf("%.2f", Prob)), color = "black", size = 6, fontface = "bold") +
  scale_fill_gradient2(low = "#FFFFFF", mid = "#BDF29B", high = "#76ec2a", midpoint = 0.45) +
  scale_y_discrete(limits = c("Loss", "Win"), labels = c("Loss" = "Depuis une défaite", "Win" = "Depuis une victoire")) +
  scale_x_discrete(limits = c("Win", "Loss"), labels = c("Win" = "Vers une victoire", "Loss" = "Vers une défaite")) +
  labs(
    title = "Matrice de transition sur les données des manches",
    x = "",
    y = "",
    fill = "Probabilité"
  ) +
  theme_minimal() +
  theme(
    plot.title = element_text(face = "bold", size = 14, hjust = 0.5),
    axis.text = element_text(size = 12, face = "bold"),
    panel.grid = element_blank()
  )

```

Comme on peut le voir, contrairement à une matrice avec des évènements à 50% de chance et indépendants, la matrice réelle montre que dans Valorant les équipes qui gagnent ont tendanceà continuer à gagner, et les équipes qui perdent continuent à perdre aussi. Cela peut s'expliquer par l'économie, la supériorité technique et l'effet psychologique d'une victoire sur l'équipe. Un coach pourra utiliser ces résultats pour se concentrer sur comment stabiliser rattraper une défaite ou capitaliser sur une victoire.
