---
title: "Projet_IF36"
author: "kiki la petite sorcière"
date: "2026-04-20"
output: html_document
editor_options:
  markdown:
    wrap: sentence
---

```{r setup, include=FALSE}

knitr::opts_chunk$set(echo=FALSE)

# Librairies
library(readr)
library(dplyr)
library(tidyr)
library(tidyverse)
library(ggplot2)
library(magrittr)
library(stringr)
```
# Introduction

...


# 1. Quelles sont les différences majeures entre les joueurs pros et non pros ?

...





# 2. Quels personnages sont les plus meurtriers ?

En prenant en compte seulement les joueurs non pros pour plus de "réalisme", on veut voir si des agents vont avoir une quantité d'éliminations / de dégâts largement supérieure, et voir à l'inverse quels agents mettent le moins de dégâts et font le moins de kills. On pourra éventuellement faire le lien ensuite avec les compétences de ces agents, pour voir si le résultat s'explique ou non.

Pour éviter les données de joueurs pros, nous allons utiliser le dataset ["Agents Stats" de blitz.gg](https://blitz.gg/valorant/stats/agents). Pour exploiter les données du site, nous avons réussi à trouver [l'API interne](https://data.v2.iesdev.com/api/v1/query_objects/prod/val/agent_stats?tier=18%2B&queue=competitive&map=ALL&ep_act=ev26actiii) qui renvoie tout un tas de statistiques intéressantes qui ne sont d'ailleurs pas visibles sur la page. Ces statistiques concernent tous les agents sur toutes les maps, pour les matchs en mode compétitif pour les rangs Diamant et +, lors de la dernière saison.

```{r}
blitzagents <- read_csv("data/blitz_agents_stats.csv")
head(blitzagents)
```

On peut commencer par comparer simplement le nombre de kills pour chaque agent. Seulement, il est possible que tous les agents ne soient pas choisis par les joueurs dans des proportions égales. Si c'est le cas, alors c'est un paramètre qu'il faut prendre en compte.
Alors commençons par s'intéresser au nombre de kills en fonction du nombre de matchs joués.

```{r}
ggplot(blitzagents, aes(x = matchesPlayed, y = kills, color = agent)) +
  geom_point() +
  labs(
    x = "Nombre de matchs",
    y = "Nombre de kills",
    title = "Kills en fonction du nombre de matchs pour chaque agent"
  ) +
  theme_minimal()
```

Comme il est difficile de voir réellement les agents sur le graphique, voici les agents classés par nombre de matchs joués pour pouvoir faire le lien.

```{r}
ggplot(blitzagents, aes(x = reorder(agent, matchesPlayed), y = matchesPlayed)) +
  geom_col(fill = "steelblue") +
  coord_flip() +
  labs(
    x = "Agent",
    y = "Nombre de matchs",
    title = "Matchs joués par agent"
  ) +
  theme_minimal() +
  theme(axis.text.y = element_text(face = "bold"))
```

On remarque tout de suite une forte corrélation entre nombre de kills et nombre de matchs: c'est quasiment une fonction linéaire. Cela montre bien que les agents sont choisis de manière très inégale (et on retient que Jett est le personnage le plus joué de loin), et que l'on ne pourra pas tirer de conclusions intéressantes si on ne prend pas en compte le nombre de matchs pour chaque agent. Il faut se débrouiller pour observer des moyennes ou des ratios de plusieurs façons. Commençons par une statistique importante et connue: le Kills/Deaths ratio, qui nous permettra de voir quels agents meurent plus qu'ils ne tuent en moyenne.

```{r}
kdstat <- blitzagents %>%
  mutate(kd = kills / deaths)

ggplot(kdstat, aes(x = reorder(agent, kd), y = kd)) +
  geom_col(fill = "steelblue") +
  coord_flip(ylim = c(0.85, 1.15)) +
  labs(
    x = "Agent",
    y = "K/D",
    title = "Kills/Deaths Ratio pour chaque agent"
  ) +
  theme_minimal() +
  theme(axis.text.y = element_text(face = "bold"))
```

On remarque que le personnage de Jett a un bon KD, mais ce n'est pas le plus haut non plus. On remarque bien sûr le KD de Chamber, le plus haut et le seul supérieur à 1.1.

Avec la stat matchesPlayed, on peut essayer de s'intéresser au nombre de kills par match en moyenne pour chaque agent. Cela peut nous permettre de mieux comprendre quels agents ont des styles de jeu plus agressifs. Nous verrons par la même occasion si les tendances précédentes se confirment.

```{r}
statrounds <- blitzagents %>%
  mutate(killsPerRound = kills / matchesPlayed, deathsPerRound = deaths / matchesPlayed)

ggplot(statrounds, aes(x = reorder(agent, killsPerRound), y = killsPerRound)) +
  geom_col(fill = "steelblue") +
  coord_flip(ylim = c(13, 18)) +
  labs(
    x = "Agent",
    y = "Kills/match",
    title = "Kills par match en moyenne de chaque agent"
  ) +
  theme_minimal() +
  theme(axis.text.y = element_text(face = "bold"))
```

On retrouve Jett en tête du classement. On a aussi Phoenix, Reyna et Chamber qui avaient tous de bons KD, tandis que Clove est plutôt une surprise puisqu'iel avait un KD dans la moitié la plus basse. Pourtant, Chamber ne se trouve même pas dans le top 5 alors qu'il avait le meilleur KD assez loin devant les autres. Mais le haut KD de Chamber s'explique par son set de compétences, qui servent toutes à mettre des dégâts et teur des adversaires.

En somme, Jett a des très bonnes stats dans toutes les données que nous avons explorées. On a remarqué aussi que c'est le personnage le plus populaire, et c'est probablement dû justement à son style de jeu agressif et qui génère des kills que nous avons pu le constater. Les autres personnages avec de bons KD et kills comme Chamber, Phoenix et Reyna font aussi partie des personnages les plus choisis. On peut donc se douter que ce qui fait leur popularité est précisément leur set de compétences qui leur permet d'être des personnages au coeur de l'action régulièrement.





# 3. Quels joueurs pros ont la carrière la plus prolifique ?

## Introduction

Dans cette partie, nous allons tenter de répondre à la question suivante : **Quels joueurs pros ont la carrière la plus prolifique ?** L'idée de cette question est d'observer les joueurs prometteurs pour voir où est ce qu'on les retrouvera dans d'autres analyses.

## Démarche envisagée

Dans l'idée, nous souhaitons réaliser un barchart permettant de voir les 10 meilleurs joueurs de chaque année, afin d'en observer l'évolution.

## Réalisation

### Chargement des datasets

```{r}
perfs_2021 <- read_csv("data/3. Valorant Champion Tour 2021-2026 Data/vct_2021/players_stats/players_stats.csv")
perfs_2022 <- read_csv("data/3. Valorant Champion Tour 2021-2026 Data/vct_2022/players_stats/players_stats.csv")
perfs_2023 <- read_csv("data/3. Valorant Champion Tour 2021-2026 Data/vct_2023/players_stats/players_stats.csv")
perfs_2024 <- read_csv("data/3. Valorant Champion Tour 2021-2026 Data/vct_2024/players_stats/players_stats.csv")
perfs_2025 <- read_csv("data/3. Valorant Champion Tour 2021-2026 Data/vct_2025/players_stats/players_stats.csv")
```

### Réalisation des graphiques

```{r}
# Graphique 2021
unique_players_2021 <- perfs_2021 %>% filter(!duplicated(Player)) #Suppression des doublons
top_players_2021 <- head(unique_players_2021 %>% arrange(desc(Rating)), 10) # Récupération des meilleurs joueurs
ggplot(top_players_2021, aes(x = reorder(Player, -Rating), y = Rating)) + geom_bar(stat = "identity") + labs(title = "Bar chart des meilleurs joueurs de 2021", x = "Joueur", y = "Rating") #Graphique

```

```{r}
# Graphique 2022
unique_players_2022 <- perfs_2022 %>% filter(!duplicated(Player)) #Suppression des doublons
top_players_2022 <- head(unique_players_2022 %>% arrange(desc(Rating)), 10) # Récupération des meilleurs joueurs
ggplot(top_players_2022, aes(x = reorder(Player, -Rating), y = Rating)) + geom_bar(stat = "identity") + labs(title = "Bar chart des meilleurs joueurs de 2022", x = "Joueur", y = "Rating") #Graphique

```

```{r}
# Graphique 2023
unique_players_2023 <- perfs_2023 %>% filter(!duplicated(Player)) #Suppression des doublons
top_players_2023 <- head(unique_players_2023 %>% arrange(desc(Rating)), 10) # Récupération des meilleurs joueurs
ggplot(top_players_2023, aes(x = reorder(Player, -Rating), y = Rating)) + geom_bar(stat = "identity") + labs(title = "Bar chart des meilleurs joueurs de 2023", x = "Joueur", y = "Rating")#Graphique
```

```{r}
# Graphique 2024
unique_players_2024 <- perfs_2024 %>% filter(!duplicated(Player)) #Suppression des doublons
top_players_2024 <- head(unique_players_2024 %>% arrange(desc(Rating)), 10) # Récupération des meilleurs joueurs
ggplot(top_players_2024, aes(x = reorder(Player, -Rating), y = Rating)) + geom_bar(stat = "identity") + labs(title = "Bar chart des meilleurs joueurs de 2024", x = "Joueur", y = "Rating") #Graphique

```

```{r}
# Graphique 2025
unique_players_2025 <- perfs_2025 %>% filter(!duplicated(Player)) #Suppression des doublons
top_players_2025 <- head(unique_players_2025 %>% arrange(desc(Rating)), 10) # Récupération des meilleurs joueurs
ggplot(top_players_2025, aes(x = reorder(Player, -Rating), y = Rating)) + geom_bar(stat = "identity") +
labs(title = "Bar chart des meilleurs joueurs de 2025", x = "Joueur", y = "Rating") #Graphique
```

### Line Chart de l'évolution des meilleurs joueurs

Voyant que les 10 meilleurs joueurs changent régulièrement, nous avons souhaité vérifier si les meilleurs joueurs restent dans le top 10 plusieurs années d'affilée

```{r}
top_players <- bind_rows(
  top_players_2021 %>% mutate(annee = 2021),
  top_players_2022 %>% mutate(annee = 2022),
  top_players_2023 %>% mutate(annee = 2023),
  top_players_2024 %>% mutate(annee = 2024),
  top_players_2025 %>% mutate(annee = 2025)
)
```

```{r}
ggplot(top_players, aes(x = annee, y = Rating, group = Player)) + geom_line(aes(color=Player)) + geom_point(aes(color=Player)) +
labs(title = "Bar chart des meilleurs joueurs de 2025", x = "Joueur", y = "Rating", colour = "Player") #Graphique
```

## Observations

Le choix de représentation nous amène à observer que les premiers joueurs changent chaque année et que donc il est très difficile d'observer la progression de seulement les meilleurs joueurs.
Le dernier graphique montre d'ailleurs que chaque joueur n'apparait jamais plusieurs fois dans le top 10.
Il est donc impossible d'en percevoir l'évolution.





# 4. Qui sont les joueurs les plus forts en clutch ? 

Être capable de retourner une situation désespérée est un atout considérable pour un joueur professionnel de Valorant.
Le clutch est le fait de remporter une manche en étant le dernier membre de son équipe, tout en devant se battre contre plusieurs adversaires.
Nous allons voir quels joueurs se retrouvent le plus souvent en situation de clutch (seul contre tous), et lesquels s'en sortent le mieux.
Nous utiliserons la [source n°3](https://www.kaggle.com/datasets/ryanluong1/valorant-champion-tour-2021-2023-data)

```{r préparation des données, include=FALSE, echo=FALSE}
# Récupérer les données
df2021 <- read_csv("data/3. Valorant Champion Tour 2021-2026 Data/vct_2021/players_stats/players_stats.csv")
df2022 <- read_csv("data/3. Valorant Champion Tour 2021-2026 Data/vct_2022/players_stats/players_stats.csv")
df2023 <- read_csv("data/3. Valorant Champion Tour 2021-2026 Data/vct_2023/players_stats/players_stats.csv")
df2024 <- read_csv("data/3. Valorant Champion Tour 2021-2026 Data/vct_2024/players_stats/players_stats.csv")
df2025 <- read_csv("data/3. Valorant Champion Tour 2021-2026 Data/vct_2025/players_stats/players_stats.csv")
df2026 <- read_csv("data/3. Valorant Champion Tour 2021-2026 Data/vct_2026/players_stats/players_stats.csv")

# Unification des données
df <- bind_rows(
  df2021 %>% mutate(annee = 2021),
  df2022 %>% mutate(annee = 2022),
  df2023 %>% mutate(annee = 2023),
  df2024 %>% mutate(annee = 2024),
  df2025 %>% mutate(annee = 2025),
  df2026 %>% mutate(annee = 2026),
)

# Nettoyage des données
df <- df %>% mutate(`Clutch Success %` = as.numeric(str_remove(`Clutch Success %`, "%")))
df <- df %>% separate(`Clutches (won/played)`, into = c("Clutches won","Clutches played"), sep = "/", convert = TRUE)
df <- df %>% group_by(Player, annee) %>% summarize(`Clutches won` = sum(`Clutches won`, na.rme = TRUE), `Clutches played` = sum(`Clutches played`, na.rme = TRUE)) %>% mutate(`Clutch Success %` = `Clutches won` / `Clutches played`)
df <- df %>% arrange(desc(`Clutch Success %`))
df <- df %>% mutate(`Clutches lost` = `Clutches played` - `Clutches won`)
```

```{r visu1}
top5 <- df %>%
  group_by(annee, Player) %>%
  summarise(
    `Clutches played` = sum(`Clutches played`, na.rm = TRUE),
    `Clutches won` = sum(`Clutches won`, na.rm = TRUE),
    .groups = "drop"
  ) %>%
  group_by(annee) %>%
  slice_max(`Clutches played`, n = 5, with_ties = FALSE) %>%
  ungroup()

plot_year <- function(y) {
  df <- top5 %>% filter(annee == y)
  ggplot(df, aes(x = reorder(Player, -`Clutches played`))) +
    geom_col(aes(y = `Clutches played`, fill = "Clutches perdus"), fill = "steelblue") +
    geom_col(aes(y = `Clutches won`, fill = "Clutches gagnés"), fill = "gold")+
    labs(
      title = paste("Top 5 joueurs qui clutchent le plus en", y),
      x = "Joueur",
      y = "Nombre de clutchs"
    ) +
    theme_minimal()
}

plot_year(2021)
plot_year(2022)
plot_year(2023)
plot_year(2024)
plot_year(2025)
plot_year(2026)
```

## Interprétation

On a beaucoup d'informations intéressantes sur ces graphes.
Déjà, on voit que d'une année à l'autre, les joueurs ne sont pas les mêmes.
On voit donc qu'il n'existe pas de joueur spécialement meilleur que les autres dans ces situations.
On voit également que la quantité de clutchs varie grandement d'une année à l'autre.
Ce n'est pas parce que ces situations sont plus ou moins rares, mais parce que dans certaines années, il y a eu moins de matchs.
En 2021, car le jeu venait de sortir, et donc la scène compétitive comptait moins de joueurs, et en 2025 et 2026 car le dataset ne répertorie pas tous les matchs de ces années.
On remarque cependant un point commun chez tous les joueurs présents dans ce tableau : ils jouent principalement des contrôleurs ou sentinelles, c'est à dire des agents servant de soutien aux duellistes.
On peut expliquer cela car ces personnages sont souvent placés en retrait, et survivent généralement plus longtemps que ceux qui cherchent à se battre.





# 5. Quelles cartes sont orientées attaque ou défense ?

Les cartes ne sont pas toujours équilibrées pour les attaquants ou les défenseurs.
Si l'une d'entre elles favorise les défenseurs, on pourra expliquer en partie leurs victoires répétées.

On étudiera d'abord pour les joueurs normaux, puis on verra si les pros sont aussi sujets à ces déséquilibres. Pour cela, on va étudier les winrates propres à chaque map en fonction des deux camps possibles (Attacker ou Defender).

## Tous les joueurs

Commençons par étudier les données concernant les joueurs lambda grâce à [cette ressource](https://blitz.gg/valorant/stats/maps?act=ev25actvi) qui nous donne les taux de victoire pour les côtés attaquant et défenseur sur chaque map pour toute une saison de 2025.

```{r donnees, include=FALSE}
donnees = tibble(
  Map = c("Abyss","Corrode","Pearl","Haven","Sunset","Split","Bind"),
  attacking_rounds_won = c(50.6, 49.5, 48.8, 48.8, 48.1, 47.5, 46.7),
  defending_rounds_won = c(49.7, 50.8, 51.5, 51.4, 52.2, 52.7, 53.5)
)
donnees <- donnees %>%
  rename(Attacker = attacking_rounds_won,
         Defender = defending_rounds_won) %>%
  pivot_longer(
    cols = c(Attacker, Defender),
    names_to = "Side",
    values_to = "WinRate"
  )

```

Faisons une visualisation:

```{r}
ggplot(donnees, aes(x = Map, y = WinRate, fill = Side)) +
  geom_col(width = 0.75, position = "dodge") +
  scale_y_continuous(breaks = seq(0, 100, by = 5)) +
  theme(axis.text.x = element_text(angle = 30, hjust = 1, vjust = .5, face = "bold"))
```

Finalement, les maps disponibles semblent assez équilibrées car toutes les valeurs sont entre 45 et 55%, même si on peut tout de même constater quelques écarts.
On remarque que la map Bind a le plus gros écart, avec un winrate en défense proche de 46%.
A l'inverse, la map Abyss semble la plus équilibrée ici, suivie de près par Corrode.
Elles semblent avoir tous leurs winrates entre 49 et 51%.

## Joueurs professionnels

Voyons maintenant si les joueurs professsionnels ont des résultats similaires, ou s'ils ont peut-être plus d'écarts.

Ici on utilise un tableau relatif aux stats des maps de l'année 2025 des compétitions ESports.

```{r data, echo=FALSE, include=FALSE}
data = read_csv("data/3. Valorant Champion Tour 2021-2026 Data/vct_2025/agents/maps_stats.csv")

data <- data %>%
  select("Map","Attacker Side Win Percentage","Defender Side Win Percentage") %>%
  filter(Map != "All Maps")

data <- data %>%
  mutate(`Attacker Side Win Percentage` =
           as.numeric(gsub("%", "", `Attacker Side Win Percentage`)),
         `Defender Side Win Percentage` =
           as.numeric(gsub("%", "", `Defender Side Win Percentage`))) %>%
  group_by(Map) %>%
  summarise(
    Attacker = mean(`Attacker Side Win Percentage`, na.rm = TRUE),
    Defender = mean(`Defender Side Win Percentage`, na.rm = TRUE),
  )

data <- data %>%
  pivot_longer(
    cols = c(Attacker, Defender),
    names_to = "Side",
    values_to = "WinRate"
  )
```

Faisons une visualisation similaire à la première:

```{r}
ggplot(data, aes(x = Map, y = WinRate, fill = Side)) +
  geom_col(width = 0.75, position = "dodge") +
  scale_y_continuous(breaks = seq(0, 100, by = 5)) +
  theme(axis.text.x = element_text(angle = 30, hjust = 1, vjust = .5, face = "bold"))
```

On remarque qu'il y a plus de maps chez les pros que pour les joueurs publics. C'est sans doute car les maps tournent régulièrement en public comme en tournoi, donc on ne peut pas faire une comparaison pour chaque map ici. Mais c'est tout de même intéressant de toutes les garder pour constater si les écarts persistent ou sont plus impportants en règle générale.

Etonnamment, la map Abyss qui semblait être la plus équilibrée pour les joueurs lambda, s'avère être bien plus largement déséquilibrée chez les pros, avec des winrates au dehors de la fourchette 45-55%.
Globalement, il semble y avoir beaucoup plus de déséquilibres sur la scène sportive que dans le jeu en général.
C'est un résultat surprenant, mais on peut imaginer que c'est parce que les joueurs professionnels ont des connaissances bien plus avancées et des tactiques très précises selon la map sur laquelle ils jouent qui leur permettent de tirer profit d'une position ou d'une autre au maximum.
Par ailleurs, les stats concernant toutes les parties comprennent plusieurs millions de parties de joueurs de niveaux très différents, tandis que les données sur les joueurs pro concernent infiniment moins de parties jouées et de participants.
Les résultats sont donc peut-être biaisés.





# 8. Quelles sont les meilleures équipes par année ?

Complémentaire à la question précédente, on pourra ainsi voir l'évolution des équipes, et la corréler aux changements de joueurs ou de coachs, ou bien d'ajouts de cartes ou d'agents, pour voir les causes de ces évolutions.

## Import des données

On importe les données des Valorant Champion 2021-2025 en récupérant:

-   Le winrate par équipe

-   Le nombre de changements au roster entre 2022 et 2025

```{r}
resultat_final <- map_df(2021:2025, \(an) {
  read.csv(sprintf("data/3. Valorant Champion Tour 2021-2026 Data/vct_%d/matches/overview.csv", an)) %>%
    filter(Tournament == paste("Valorant Champions", an)) %>%
    distinct(Annee = an, Equipe = Team, Player)
})

roster_data <- resultat_final

resultat_final <- roster_data %>%
  group_by(Equipe) %>%
  arrange(Annee) %>%
  mutate(Changements = map_int(Annee, \(a) {
    if (a == 2021) return(0)
    curr <- roster_data$Player[roster_data$Annee == a & roster_data$Equipe == first(Equipe)]
    prev <- roster_data$Player[roster_data$Annee == a - 1 & roster_data$Equipe == first(Equipe)]
    if (length(prev) == 0) return(0)
    length(setdiff(prev, curr))
  })) %>%
  distinct(Annee, Equipe, Changements) %>%
  ungroup()

tableau_final <- map_df(2021:2025, \(an) {
  path <- sprintf("data/3. Valorant Champion Tour 2021-2026 Data/vct_%d/matches/scores.csv", an)
  read.csv(path) %>%
    filter(Tournament == paste("Valorant Champions", an)) %>%
    reframe(Team = c(Team.A, Team.B), S_Self = c(Team.A.Score, Team.B.Score), S_Opp = c(Team.B.Score, Team.A.Score)) %>%
    group_by(Team) %>%
    summarise(WinRate = mean(S_Self > S_Opp), Année = an, .groups = "drop")
})

data_combinee <- tableau_final %>%
  rename(Equipe = Team) %>%
  left_join(resultat_final, by = c("Année" = "Annee", "Equipe")) %>%
  mutate(Changements = replace_na(Changements, 0)) %>%
  filter(Equipe %in% names(which(table(Equipe) >= 3)))

```

Affichage des données

```{r}
ggplot(data_combinee, aes(x = Année, group = Equipe)) +
  geom_area(aes(y = Changements / 11), fill = "orchid4", alpha = 0.2) + 
  geom_line(aes(y = Changements / 11), color = "orchid3", alpha = 0.8) +
  geom_line(aes(y = WinRate, color = Equipe), linewidth = 1) +
  geom_point(aes(y = WinRate, color = Equipe), size = 2.5) +
  facet_wrap(~ Equipe) +
  scale_y_continuous(
    name = "Win Rate (%)",
    limits = 0:1, labels = scales::percent,
    sec.axis = sec_axis(~ . * 11, name = "Nombre de changements de joueurs")
  ) +
  scale_x_continuous(breaks = 2021:2025) +
  theme_minimal() +
  theme(legend.position = "none", 
        axis.title.y.right = element_text(color = "orchid4", size = 9),
        panel.grid.minor = element_blank()) +
  labs(title = "Évolution du winrate aux Valorant Champion (2021-2025, 3 participation min.)")
```

## Interprétation

On a filtré les équipes pour n’afficher que les équipes avec le plus de longévité aux Valorant Champions (plus de 3 participations sur 2021-2025). On a choisi de représenter le Winrate (Matchs gagnés/Matchs joués) pour afficher directement la performance.

Ce que l’on remarque, c’est que certaines équipes arrivent à se qualifier fréquemment, alors que la majorité des équipes qualifiées a 1-2 occurrences mais cela ne les empêche pas de remporter les Valorant Champion tout de même. Concernant les équipes qui se qualifient régulièrement, DRX, FNATIC et Paper Rex semblent se distinguer par des performances qualitatives assez stables à travers les années

Le nombre de changement de joueurs semble indiquer que les changements de joueurs ont pour conséquence de faire baisser les performances de l'équipe, tandis qu'un taux de changement bas est souvent corrélé avec des performances stables sur le long terme.





# 12. Quelle est la meilleure composition d'équipe ?

En tant que coach, il est très important d'être à jour sur la méta, c'est à dire savoir quels agents sont forts sur quelles cartes. Plus que cela, on peut observer quelles synergies d'agents sont forts, et à fortiori quelles compositions d'équipes sont à la fois populaires et puissants. Cela est notamment utile pour pouvoir analyser leur plan de jeu afin de le reproduire, ou de le contrer.

## Import des données

On importe les données des Valorant Champion 2021-2026 en récupérant:

- Le score de chaque équipe sur chaque carte à chaque rencontre

- Les statistiques de chaque joueur de chaque sur chaque carte et rencontre

```{r}
maps_scores <- read_csv("data/3. Valorant Champion Tour 2021-2026 Data/vct_2026/matches/maps_scores.csv")
overview <- read_csv("data/3. Valorant Champion Tour 2021-2026 Data/vct_2026/matches/overview.csv")

overview <- overview %>% 
  filter(Side == "both") %>%
  select(-"Rating", -"Average Combat Score", -"Kills", -"Deaths", -"Assists", -"Kills - Deaths (KD)", -"Kill, Assist, Trade, Survive %", -"Average Damage Per Round", -"Headshot %", -"First Kills", -"First Deaths", -"Kills - Deaths (FKD)", -"Side") %>% 
  filter(Map != "All Maps")

players_score <- full_join(maps_scores, overview)
players_score <- players_score %>%
  mutate(
    Winner = if_else(
      (Team == `Team A` & `Team A Score` == 13) |
      (Team == `Team B` & `Team B Score` == 13),
      "Yes",
      "No"
    )
  ) %>% 
  select(-`Team A Score`, -`Team B Score`) %>%
  mutate(Match_ID = paste(Tournament, Stage, `Match Type`, `Match Name`, sep = " - ")) %>%
  select(-Tournament, -Stage, -`Match Type`, -`Match Name`)

comp_score <- players_score %>%
  group_by(Match_ID, Team, Map) %>%
  mutate(Agents = paste(Agents, collapse=", ")) %>%
  ungroup() %>%
  select(-Player) %>%
  distinct(Match_ID, Team, Map, .keep_all = TRUE) %>% 
  mutate(Agents = sapply(strsplit(Agents, ", "), function(x) {
    paste(sort(x), collapse = ", ")
  }))

view(comp_score)
```

## Affichage des données

```{r}
comp_freq <- comp_score %>% select(Agents) %>% count(Agents, sort = TRUE) %>% group_by(Agents) %>% arrange(desc(n)) %>% head(15)
ggplot(comp_freq, aes(x = reorder(Agents, n), y = n)) + 
  geom_col(fill = "steelblue") +
  coord_flip() +
  labs(
    title = "Compositions d'équipes les plus récurrentes",
    x = "Compositions",
    y = "Nombre d'apparitions"
  ) +
  theme_minimal()
```